# 企业中期未经审计的未分配利润是否可以分红?有一定要审计的法律依据吗?

提问人：龙顶 时间：2010-07-09 18:40:58
没有必须审计的规定。 即使是上市公司，原先规定中期现金分红需要经过审计，但自 2009 年度起，为了体现对上市公司现金分红的鼓励，两大交易所在关于半年报工作的通知中也都规定“上市公司 2010 年半年度财务报告可以不经审计，但应当遵守本所《股票上市规则》第6.5条的规定。仅提出 2010 年半年度现金利润分配方案的公司，可以免于执行该条规定。” 对于外商投资企业，原先规定预分红需取得主管财政机关批准， 2004 年后，这一行政审批事项已被财企[2004]133号文取消。

回答人：chenyiwei
回复 楼主 龙顶 的帖子没有必须审计的规定。 即使是上市公司，原先规定中期现金分红需要经过审计，但自 2009 年度起，为了体现对上市公司现金分红的鼓励，两大交易所在关于半年报工作的通知中也都规定“上市公司 2010 年半年度财务报告可以不经审计，但应当遵守本所《股票上市规则》第6.5条的规定。仅提出 2010 年半年度现金利润分配方案的公司，可以免于执行该条规定。” 对于外商投资企业，原先规定预分红需取得主管财政机关批准， 2004 年后，这一行政审批事项已被财企[2004]133号文取消。

提问人：tony868lamy 时间：2011-09-01 15:07:13
回复 chenyiwei 的帖子
陈老师的观点，中期分红没有必须审计的规定是对的。个人认为未经审计确认的留存收益之利润分配方案是不可以提交股东会（大会）审议分红的。比如说，当年下半年分配上半年的利润，如果净利润未经审计确认而进行分红有可能形成超分配的可能，法律上是不允许的。

回答人：chenyiwei
不一定。如果分红金额明显小于净利润（即使是未审数），因此出现超分配的风险不重大的情况下，不经过审计也是可以接受的。

提问人：lizzie_ren 时间：2013-09-27 00:02:20
非上市公司也可以在中期分配利润么；而且不需要经过审计 如果分配的金额小于净利润的金额

回答人：chenyiwei
即使是上市公司，几年前也已经取消了如果需进行中期现金分红则需对半年报进行审计的规定。

回答人：chenyiwei
非上市公司可以在中期分配利润，法律对此无禁止性规定，并且此时的审计并不是强制性的要求。但为了避免出现超分配等不恰当的情况，还是建议尽可能先进行审计，基于经审计的金额确定分配方案。